【裁判字號】    97,交聲,805
【裁判日期】    971125
【裁判案由】    聲明異議
【裁判全文】
臺灣臺南地方法院交通事件裁定         97年度交聲字第805號
移送機關    交通部公路總局嘉義區監理所麻豆監理站
異議人即
受處分人    甲○○
上列受處分人因違反道路交通管理處罰條例案件，對於交通部公
路總局嘉義區監理所麻豆監理站民國97年7月7日所為之裁決處分
（處分案號：麻監裁罰字第裁75-MM0000000號）聲明異議，本院
裁定如下：
    主  文
異議駁回。
    理  由
一、原處分意旨略以：受處分人即異議人甲○○（下稱異議人）
    駕駛其所有之車牌號碼Ｄ３－１５７７號自用一般小客車，
    於民國九十七年四月二十七日十時十九分，行經臺南縣麻豆
    鎮縣道一七一線二十二公里路段時，行車速限五十公里，經
    測時速七十二公里，超速二十二公里，行車速度超過規定之
    最高時速二十公里以上四十公里以下，經臺南縣警察局麻豆
    分局測速照相逕行製單舉發。嗣經移送機關即交通部公路總
    嘉義區監理所麻豆監理站以其違規事證明確，依照道路交通
    管理處罰條例第四十條、第六十三條第一項第一款之規定，
    裁處異議人罰鍰新臺幣（下同）一千八百元，並記違規點數
    一點等語。
二、本件異議意旨略以：本件舉發地點係縣道一七一線二十二．
    三公里處，而整條縣道除了限速五十公里的標示外，無任何
    速限標誌，是否係要駕駛人整條縣道一七一線，從頭到尾行
    駛速度均不能超過時速五十公里？因而異議人無法知道限速
    五十公里之訖點，致造成超速違規，為此聲明異議等語。
三、按汽車駕駛人，行車速度超過規定之最高時速者，處一千二
    百元以上二千四百元以下罰鍰，並記違規點數一點，道路交
    通管理處罰條例第四十條、第六十三條第一項第一款，分別
    定有明文。
四、經查：
(一)、異議人甲○○駕駛其所有之車牌號碼Ｄ３－１５７７號自用
    一般小客車，於九十七年四月二十七日十時十九分，行經臺
    南縣麻豆鎮縣道一七一線二十二公里路段時，行車速限五十
    公里，經測時速七十二公里，超速二十二公里，行車速度超
    過規定之最高時速二十公里以上四十公里以下，經臺南縣警
    察局麻豆分局測速照相逕行製單舉發，有臺南縣警察局麻豆
    分局九十七年五月十五日南縣警交字第ＭＭ0000000
    號舉發違反道路交通管理事件通知單一紙及違規採證照片一
    幀附卷可稽。
(二)、異議人雖辯稱整條縣道一七一線除了限速五十公里的標示外
    ，無任何速限標誌，不知駕駛人從頭到尾行駛速度均不能超
    過時速五十公里，因而異議人無法知道限速五十公里之訖點
    ，致造成超速違規云云。然按最高速限標誌「限５」，用以
    告示車輛駕駛人前方道路最高行車時速之限制，不得超速。
    設於以標誌或標線規定最高速限路段起點及行車管制號誌路
    口遠端適當距離處；里程漫長之路段，其中途得視需要增設
    之，道路交通標誌標線號誌設置規則第八十五條第一項定有
    明文。而於距本件違規地點「縣道一七一線二十二公里」前
    之二十二．一公里處路面繪有「５０」標線，於二十二．一
    一公里處設有「最高速限標誌五０公里」速限標誌及於二十
    二．三七公里處亦設有「前有測速照相」之告示牌，其位置
    明顯易辨且無遭他物所遮蔽，此有臺南縣警察局麻豆分局九
    十七年十月十三日南縣麻警五字第０９７００１４４２７號
    函檢附之速限標誌、標線及告示牌之現場照片三幀及其說明
    （按照片下方之說明將一七一線誤載為一七六線）與本院電
    話紀錄表一紙在卷可參。
(三)、是本件違規路段於路面上及路旁設有速限標誌、標線提醒用
    路人注意行車速限，異議人駕駛車輛在本件違規路段行駛，
    自應遵守道路之最高速限起點及中途因需要而增設之最高速
    限標誌所定行車速度限制，其行駛至本件違規之路段，即應
    遵守最近之速限標誌，尚不容其以未見速限五十公里以外之
    速限標誌或標線，而為超速違規行駛之理由。從而，異議人
    前開所辯顯係卸責之詞，實不足採。
五、綜上所述，異議人於上揭時、地，駕駛車牌號碼Ｄ３－１５
    ７７號自用一般小客車，行車速度，超過規定之最高時速二
    十公里以上四十公里以下之違規行為，足堪認定。則移送機
    關裁決時依道路交通管理處罰條例第四十條、第六十三條第
    一項第一款、違反道路交通管理事件統一裁罰基準表之相關
    內容，裁處異議人罰鍰一千八百元，並記違規點數一點，核
    無違誤。是本件異議為無理由，應予駁回。
六、據上論斷，應依道路交通管理處罰條例第八十七條第二項、
    道路交通案件處理辦法第十九條，裁定如主文。
中    華    民    國    97    年    11    月    25    日
                        交通法庭法  官  陳金虎
以上正本證明與原本無異。
如不服本裁定應於送達後5日內向本院提出抗告狀（應附繕本）
。
                                書記官  蔡明峰
中    華    民    國    97    年    11    月    25    日


司法院資訊處製作；財團法人民間司法改革基金會備份。
